【裁判字號】    95,訴,542
【裁判日期】    950420
【裁判案由】    強盜等
【裁判全文】
臺灣桃園地方法院刑事判決               95年度訴字第542號
公  訴  人  臺灣桃園地方法院檢察署檢察官
被      告  戊○○原名為蘇培.
            丙○○
右二人共同
指定辯護人  本院公設辯護人  乙○○
上列被告因強盜案件，經檢察官提起公訴（九十五年度偵字第一
八五五號），本院判決如下：
    主   文
戊○○共同連續意圖為自己不法之所有，攜帶兇器，以強暴至使
不能抗拒，而取他人之物，累犯，處有期徒刑捌年。扣案開山刀
壹把沒收。
丙○○共同連續意圖為自己不法之所有，攜帶兇器，以強暴至使
不能抗拒，而取他人之物，處有期徒刑柒年陸月。扣案開山刀壹
把沒收。
    事   實
一、戊○○前於民國八十六年間，因偽造文書案件，經臺灣高等
    法院於八十九年四月六日以八十八年度上訴字第三三九六號
    判處有期徒刑六月確定，於九十年四月二十七日執行完畢。
二、戊○○與丙○○係朋友關係，因二人均缺錢花用，竟共同基
    於意圖為自己不法所有之概括犯意聯絡，雙方謀議由丙○○
    提供車牌號碼為ＦＪ九－○三○號及其所有客觀上對人之身
    體、生命、安全具有危險性之開山刀一把，由丙○○負責騎
    乘機車搭載攜帶前揭開山刀之戊○○以尋找強盜對象，待選
    定後，由戊○○負責持開山刀下車強盜財物，丙○○則負責
    把風及接應，而連續為下列強盜犯行：
  (一)丙○○先於九十四年十一月十八日某時騎乘上開機車搭載攜
    帶前揭開山刀之戊○○，四處尋找強盜目標，於同日晚間六
    時十五分許，行經桃園縣八德市○○路○段三○七號華南商
    業銀行提款機前時，見丁○○正在提款，二人認有機可趁，
    戊○○旋下車上前，並持開山刀自後方抵住丁○○之頸部，
    復向丁○○恫稱：「不要動，將錢拿給我」等語，以此強暴
    方式至使丁○○不能抗拒，而交付甫領得之新臺幣（下同）
    一千二百元予戊○○，得手後，二人旋騎乘上開機車逃離現
    場，並將所得朋分花用殆盡。
  (二)另於九十四年十一月二十日上午某時，丙○○復騎乘前揭機
    車搭載攜帶上開開山刀之戊○○，四處閒晃以尋覓下手對象
    ，於同日上午九時四十五分許，在桃園縣八德市○○路○段
    三百四十六號中華郵政提款機前，見甲○○獨自一人在該處
    提款，戊○○旋下車並持開山刀上前，恰甲○○轉身，戊○○即亮出開出刀，並嚇令甲○○不准動，並命其將隨身所攜
    之皮包交出，以此脅迫之方式至使甲○○不能抗拒，而強取
    甲○○所有之皮包一只（內置有現金五千元及甲○○所有之
    健保卡、富邦提款卡各一張），得手後，，二人旋騎乘上開
    機車逃離現場，並將皮包一只及甲○○所有之健保卡、富邦
    提款卡隨手丟棄，現金部分則朋分花用殆盡。案經丁○○報
    案，警方調閱現場監視錄影帶而循線查獲丙○○、戊○○，
    戊○○並主動帶同警方至桃園縣平鎮市○○路七二七號後方
    空屋內起出其所有供強盜所用之開山刀一把，因而查獲上情
    。
三、案經丁○○、甲○○訴由桃園縣政府警察局八德分局報請臺
    灣桃園地方法院檢察署檢察官偵查起訴。
      理  由
一、訊之被告戊○○、丙○○二人對有於上開時、地，以上開手
    法強盜被害人丁○○、甲○○之財物乙節，於警詢、偵查及
    本院審理時，均坦承不諱，且二人所述均相符，核與被害人
    丁○○、甲○○於警詢中所述相符，並有現場監視器翻拍照
    片十二幀在卷足憑，此外，復有開山刀一把扣案可資佐證。
    是堪認被告自白與事實相符，當值採信，應可做為本案論罪
    之依據。本件事證明確，被告犯行洵堪認定，應依法論科。
二、查本件被告二人強盜被害人丁○○及甲○○所有上開財物時
    ，所持用之開山刀，係鋼鐵製，刀刃鋒利，有開山刀一把扣
    案足憑，如持以揮舞，當能對人之生命、身體造成危險，應
    屬兇器無誤，是被告二人意圖為自己不法所有，攜帶開山刀
    之兇器，係以強暴、脅迫至使不能抗拒方式，而取他人財物
    之犯行，核其所為，係犯強盜罪而有刑法第三百二十一條第
    一項第三款之情形，構成刑法第三百三十條第一項之加重強
    盜罪。而被告二人就前開強盜犯行，有犯意聯絡及行為分擔
    ，為共同正犯。被告二人先後二次強盜行為，時間緊接，犯
    罪手法相同，且均係觸犯構成要件相同之罪，顯係基於概括
    犯意反覆為之，為連續犯，應依刑法第五十六條規定加重其
    刑。末查，被告戊○○前於八十六年間，因偽造文書案件，
    經臺灣高等法院於八十九年四月六日以八十八年度上訴字第
    三三九六號判處有期徒刑六月確定，於九十年四月二十七日
    執行完畢等情，有臺灣高等法院被告前案紀錄表一紙在卷足
    憑，其於有期徒刑執行完畢後之五年內，再犯本件有期徒刑
    以上之罪，為累犯，應依刑法第四十七條規定，加重其刑。
    並遞加重之。爰審酌被告二人行為時正值年輕力壯之期，不
    思以正當途徑賺錢供己所需，竟持刀連續強盜被害人所管領
    之財物，惡性非輕，嚴重危害社會秩序、善良風俗，所為非
    是，惟其二人於犯後坦承犯行知所悔改及尚未對被害人為危
    害生命安全之行為等一切情狀，分別量處如主文所示之刑，
    以示懲儆。
三、扣案之開山刀一把，係被告丙○○所有，並係供被告二人遂
    行強盜犯行所用之物，業據被告二人供述在卷，爰依刑法第
    三十八條第一項第二款宣告沒收之。至警方另於被告丙○○
    住處及桃園縣平鎮市○○路七二七號後方空屋內，查扣被告
    丙○○所有之黑色外套一件及半罩式安全帽二頂，此雖係被
    告二人於強盜時所著之衣物，然要非供被告人強盜犯行所用
    之物，是本院自無從為沒收之宣告，是公訴人對此聲請本院
    依法宣告沒收，容有誤會，併此敘明之。
據上論斷，應依刑事訴訟法第二百九十九條第一項前段，刑法第
二十八條、第五十六條、第三百三十條第一項、第四十七條、第
三十八條第一項第二款，判決如主文。
本案經檢察官廖先志到庭執行職務。
中    華    民    國    95    年    4     月    20    日
                        臺灣桃園地方法院刑事第十庭
                            審判長法  官  江德民
                                  法  官  許炎灶
                                  法  官  柯姿佐
上正本證明與原本無異。如不服本判決，應於判決送達後10日內
向本院提出上訴狀（應附繕本），上訴於臺灣高等法院。
                                  書記官  蔡紫凌
中    華    民    國    95    年    4     月    21    日
中華民國刑法第330 條第1 項犯強盜罪而有第三百二十一條第一
項各款情形之一者，處七年以上有期徒刑。


司法院資訊處製作；財團法人民間司法改革基金會備份。
